臺灣新北地方法院刑事判決
110年度審交訴字第176號
公  訴  人  臺灣新北地方檢察署檢察官
被      告  闕河勳


選任辯護人  董幸文律師
            鄭文隆律師          
上列被告因過失致死案件，經檢察官提起公訴（110年度偵字第3
6329號），被告於準備程序中就被訴事實為有罪之陳述，本院裁
定進行簡式審判程序，茲判決如下：
    主  文
闕河勳因過失致人於死，處有期徒刑捌月。緩刑參年，並應履行
如附表所示之事項。
    事  實
一、闕河勳於民國110年7月8日上午8時15分，駕駛車號000-0000
    號營業貨運曳引車，沿新北市中和區連城路往防汛道方向行
    駛，行經連城路202號前時，本應注意行車不得跨越兩條車
    道行駛，及駕駛聯結車不得迴轉，而依當時天候晴、日間自
    然光線、柏油路面乾燥、無缺陷、無障礙物、視距良好，並
    無不能注意之情事，竟疏未注意，貿然跨越內、外車道前行
    ，並在路口處貿然迴轉，適同行向內側車道由莊又蓁所騎乘
    之車號000-0000號普通重型機車直行駛至，突見闕河勳駕車
    迴轉，閃避不及而發生碰撞，當場受有創傷性到院前心跳停
    止、缺氧性腦病變、左側骨盆骨折、左側小腿骨折、左側小
    腿撕裂傷、多處擦挫傷等傷害，經送往衛生福利部雙和醫院
    救治後，仍於110年7月26日中午12時2分，因全身多處外傷
    併創傷性到院前心跳停止，引發缺氧性腦病變，致腦幹衰竭
    死亡。闕河勳於肇事後停留於現場，在有偵查犯罪職權之公
    務員或機關知悉其犯行前，即向據報前來現場處理之警員承
    認肇事並接受裁判。
二、案經莊又蓁之父母莊傳寶、林立美告訴暨新北市政府警察局
    中和分局報告臺灣新北地方檢察署檢察官偵查起訴。
    理  由
一、按除被告所犯為死刑、無期徒刑、最輕本刑為3 年以上有期
    徒刑之罪或高等法院管轄第一審案件者外，於第一次審判期
    日前之準備程序進行中，被告先就被訴事實為有罪之陳述時
    ，審判長得告知被告簡式審判程序之旨，並聽取當事人、代
    理人、辯護人及輔佐人之意見後，裁定進行簡式審判程序，
    刑事訴訟法第273 條之1 第1 項定有明文。本件被告所犯係
    死刑、無期徒刑、最輕本刑為3 年以上有期徒刑以外之罪，
    其於準備程序中就被訴事實為有罪之陳述，經本院告知簡式
    審判程序之旨，並聽取公訴人及被告之意見後，認宜進行簡
    式審判程序，爰依上開規定裁定行簡式審判程序。
二、上揭事實，業據被告於本院準備程序及審理時均坦承不諱，
    並有道路交通事故現場圖、道路交通事故調查報告表（一）
    、（二）、現場及車損照片、路人所提供行車紀錄器影像翻
    拍照片、被告所駕車輛行車紀錄器影像翻拍照片、衛生福利
    部雙和醫院診斷證明書、相驗照片、相驗屍體證明書在卷可
    稽，被告之自白堪予採信。且按汽車在同向二車道以上之道
    路，除準備停車或臨時停車外，不得駛出路面邊線或跨越兩
    條車道行駛；又聯結車不得迴轉，道路交通安全規則第98條
    第1項第5款、第106 條第6 款分別定有明文，而依卷附道路
    交通事故調查報告表（一）所示，本案事故發生時，天候晴
    、日間自然光線、柏油路面乾燥、無缺陷、無障礙物、視距
    良好，並無不能注意之情事，被告違規跨越兩車道行駛且違
    規迴車，顯有過失，新北市政府車輛行車事故鑑定會110 年
    9 月15日新北車鑑字第0000000號鑑定意見書亦同此見解。
    被告之過失駕駛行為與被害人之死亡結果間，顯有相當因果
    關係，本件事證明確，被告犯行應堪認定。
三、核被告所為，係犯刑法第276 條之過失致死罪。又被告於肇
    事後，在有偵查權限之警察機關尚不知何人為肇事者前，留
    在現場並主動向據報前來處理之員警坦承肇事，而自首並接
    受裁判，有道路交通事故肇事人自首情形記錄表1 紙附卷可
    佐（見110年度偵字第36329號偵查卷第91頁），符合自首要
    件，爰依刑法第62條前段規定，減輕其刑。爰審酌被告因一
    時疏失令被害人枉送寶貴生命，並造成被害人家屬無法彌補
    之傷痛，所為應予非難，惟其事後已與被害人家屬達成調解
    ，有調解筆錄1 份附於本院卷可查，犯後態度尚佳，兼衡其
    素行、智識程度、職業、家境等一切情狀，量處如主文所示
    之刑，以資懲儆。末查，被告未曾因故意犯罪受有期徒刑以
    上刑之宣告，有臺灣高等法院被告前案紀錄表在卷可稽，其
    因一時失慮致罹刑典，事後已坦承犯行，深具悔意，又已與
    被害人家屬達成調解，信經此偵審教訓，已足收警惕之效，
    應無再犯之虞，本院認其宣告之刑以暫不執行為適當，爰依
    刑法第74條第1項第1款之規定，併予宣告緩刑3 年，用啟自
    新。且本院為督促被告確實依調解內容履行，併依同條第2 
    項第3 款之規定諭知被告應履行如附表所示之條件。倘被告
    違反上開所定負擔，情節重大者，檢察官得依刑事訴訟法第
    476 條、刑法第75條之1 第1 項第4款之規定，聲請撤銷前
    開緩刑之宣告。
據上論斷，應依刑事訴訟法第273 條之1 第1 項、第299 條第1
項前段，刑法第276 條、第62條前段、第74條第1 項第1 款、第
2 項第3 款，刑法施行法第1 條之1 第1 項，判決如主文。
本案經檢察官劉恆嘉提起公訴，檢察官陳漢章到庭執行職務。
中　　華　　民　　國　　111 　年　　3 　　月　　31　　日
                  刑事第二十四庭  法  官  徐子涵
上列正本證明與原本無異。
如不服本判決，應於判決送達後20日內敘明上訴理由，向本院提
出上訴狀 (應附繕本) ，上訴於臺灣高等法院。其未敘述上訴理
由者，應於上訴期間屆滿後20日內向本院補提理由書「切勿逕送
上級法院」。
                                  書記官　游士霈
中　　華　　民　　國　　111 　年　　3 　　月　　31　　日
附錄本案論罪科刑法條全文：
中華民國刑法第276條
因過失致人於死者，處5 年以下有期徒刑、拘役或50萬元以下罰
金。
附表：
應履行事項 被告應給付莊傳寶、林立美共計新臺幣（下同）120 萬元（不含強制汽車責任保險理賠金），給付方式為：於111 年3 月8 日前先行給付60萬元，餘款60萬元，自111 年5 月起於每月10日前分期給付2 萬元，至全部清償為止，如有一期不履行視為全部到期。上開款項匯至華南銀行長安分行，帳號：000000000000，戶名：林立美。